【裁判字號】    95,易,371
【裁判日期】    950324
【裁判案由】    竊盜
【裁判全文】
臺灣高雄地方法院刑事判決               95年度易字第371號
公  訴  人  臺灣高雄地方法院檢察署檢察官
被      告  甲○○
上列被告因竊盜案件，經檢察官提起公訴（95年度偵第3618號）
，被告於準備程序進行中，就被訴事實為有罪之陳述，經本院告
知簡式審判程序意旨，並聽取公訴人及被告意見後，合議庭裁定
由受命法官獨任進行簡式審判程序審理，判決如下：
    主  文
甲○○共同連續攜帶兇器毀壞門扇於夜間侵入住宅竊盜，處有期
徒刑捌月。扣案之汽車用千斤頂壹台、螺絲起子參支、扳手壹支
、Y 字型扳手壹支均沒收。
    事  實
一、甲○○正值青壯，不思以己力獲取財物，竟基於意圖為自己
    不法所有之概括犯意，於下列時地連續為竊盜行為：(一)於民
    國94年11月2 日凌晨3 時34分許，與姓名年籍不詳綽號「小
    雞」之成年友人，共同基於意圖為自己不法所有之犯意聯絡
    ，持其所有客觀上對人之生命、身體安全有危害之汽車用千
    斤頂1 臺、螺絲起子3 支、扳手1 支、Y 字扳手1 支，前往
    高雄縣鳳山市○○街21號住商合一之成昌商店，趁該店老闆
    丙○○全家均已入睡休息之際，以汽車用千斤頂等器具撬開
    毀壞成昌商店鐵門後，再以隨地撿拾之磚塊頂住鐵門，隨即
    侵入該住宅商店內，共同竊取丙○○所有黃長壽香煙硬盒10
    條、白長壽香煙7 條、寶島香煙5 條、白寶島香煙5 條、長
    壽1 號香煙10條、長壽3 號香煙5 條、長壽7 號香煙10條、
    長壽細煙5 條、新樂園香煙10條、長壽淡煙10條、百樂門香
    煙10條、BOSS香煙5 條、香格里拉春煙5 條、七星香煙10條
    、大衛杜夫香煙15條、峰香煙5 條、新台幣（下同）50圓硬
    幣共30 00 元、10圓硬幣共2000元、行動電話1 支等物。(二)
    於95年1 月20日2 時0 分許，為逃避警方查緝，與楊仁傑（
    另案經本院審理中）基於意圖為自己不法所有之犯意聯絡，
    先在高雄縣橋頭鄉○○街公園旁之一般住家騎樓下，由楊仁
    傑下手，甲○○在旁把風之方式，共同竊取乙○○所有停放
    該處ZY-5 537號自小客車之車牌2 面（檢察官誤載為
    NY-5537） ，得手後將之改懸掛在甲○○所有之YG-8541 號
    自小客車上。(三)繼於同日3 時30分許，其等再由楊仁傑駕駛
    該車共同前往高雄縣橋頭鄉市○街11號住商合一之茂營商店
    ，承上開為自己不法所有之概括犯意聯絡，趁茂營商店老闆
    丁○全家入睡休息之際，由楊仁傑以上開汽車用千斤頂等行
    竊工具，撬開毀壞商店電動門後，再以隨地撿拾之磚塊頂住
    鐵門，而侵入店內共同竊取丁○所有長壽香煙硬盒4 條、白
    長壽香煙4 條、寶島香煙3 條、長壽1 號香煙1 條、長壽3
    號香煙1 條、長壽7 號香煙2 條、長壽藍長煙1 條、新樂園
    香煙1 條，其等得手欲離去之際，為巡邏警察當場查獲，並
    扣得丁○所有上開失竊之物、汽車用千斤頂1 臺、螺絲起子
    3 支、扳手1 支、Y 字扳手1 支。
二、案經高雄縣政府警察局移送臺灣高雄地方法院檢察署檢察官
    偵查起訴。
    理  由
一、本件被告所犯係死刑、無期徒刑、最輕本刑為3 年以上有期
    徒刑以外之罪，其於準備程序就前揭被訴事實為有罪之陳述
    ，經受命法官告知簡式審判程序之旨，並聽取其與公訴人之
    意見後，本院認無不得或不宜改依簡式審判程序進行之處，
    爰依刑事訴訟法第273 條之1 第1 項，合議庭裁定本件由受
    命法官獨任進行簡式審判程序，合先敘明。
二、上開犯罪事實，迭據被告於警詢、偵查及本院審理中坦承不
    諱，核與證人即共同被告楊仁傑、告訴人丙○○於警詢、偵
    查中之證述，告訴人乙○○、丁○於警詢中之證述大致相符
    ，且有高雄縣政府警察局扣押物品目錄表2 紙、贓物認領保
    管單1 紙、贓物認領收據1 紙、現場照片10幀在卷可憑，被
    告之自白乃與事實相符，其犯行堪予認定，應依法論科。
三、按扣案之汽車用千斤頂1 臺、螺絲起子3 支、扳手1 支、Y
    字扳手1 支，質地堅硬，客觀上足對人之身體、生命構成威
    脅，此觀諸現場照片自明，其性質上屬於兇器無訛。核被告
    於犯罪事實一(一)(三)所為，係犯刑法第321 條第1 項第1 、2
    、3 款之攜帶兇器毀壞門扇於夜間侵入住宅竊盜罪；被告於
    犯罪事實一(二)所為，係犯刑法第320 條第1 項普通竊盜罪。
    被告於犯罪事實一(一)中與姓名年籍不詳綽號「小雞」之成年
    男子，於犯罪事實一(二)(三)中與另案被告楊仁傑之間，有犯意
    聯絡及行為分擔，應依刑法第28條規定論以共同正犯。被告
    前後3 次加重竊盜或普通竊盜之行為，時間緊接，所犯構成
    要件相同之罪名，顯係基於概括之犯意為之，應依刑法第56
    條規定以連續犯論以1 罪，並加重其刑。爰審酌被告正值青
    壯，不思以己力獲取所需，竟下手行竊，所為實屬不該，惟
    念其到案後坦承犯行，態度尚佳，及所竊得之財物價值尚非
    鉅大等一切情狀，量處如主文所示之刑。扣案之汽車用千斤
    頂1 臺、螺絲起子3 支、扳手1 支、Y 字扳手1 支，均係被
    告所有，且供其犯罪所用之物，業經被告供述在卷，應依刑
    法第38條第1 項第2 款規定宣告沒收，附此敘明。
據上論斷，應依刑事訴訟法第273 條之1 第1 項、第299 條第1
項前段，刑法第28條、第56條、第321 條第1 項第1 款、第2 款
、第3 款、第38條第1 項第2 款，判決如主文。
本案經檢察官戊○○到庭執行職務。
中     華     民     國    95    年    3    月   24   日
                          刑事第七庭  法  官  蔡川富
右正本證明與原本無異。
如不服本判決，應於判決送達之日起10日內，向本院提出上訴狀
。
中     華     民     國    95    年    3    月   24   日
                                      書記官  邱秋珍
中華民國刑法第321 條
犯竊盜罪而有左列情形之一者，處6 月以上、5 年以下有期徒刑
：
1  於夜間侵入住宅或有人居住之建築物、船艦或隱匿其內而犯
   之者。
2  毀越門扇、牆垣或其他安全設備而犯之者。
3  攜帶兇器而犯之者。
4  結夥3人以上而犯之者。
5  乘火災、水災或其他災害之際而犯之者。
6  在車站或埠頭而犯之者。
前項之未遂犯罰之。


司法院資訊處製作；財團法人民間司法改革基金會備份。
